【裁判字號】    88,上易,1583
【裁判日期】    890119
【裁判案由】    違反著作權法
【裁判全文】
臺灣高等法院臺南分院刑事判決            八十八年度上易字第一五八三號    Ｇ
      上  訴  人
      即  被  告  乙○○○
      共      同
      選任辯護人  錢  師  風
右上訴人因違反著作權案件，不服臺灣法臺南地方法院八十八年度易字第一○六七號
中華民國八十八年八月六日第一審判決（起訴案號：臺灣臺南地方法院檢察署八十七
年度營偵字第一四二號），提起上訴，本院判決如左：
      主      文
原判決關於丙○○部分撤銷。
丙○○擅自以公開播送方法侵害他人著作財產權，處有期徒刑肆月，併科罰金新臺幣
伍萬元，有期徒刑如易科罰金，罰金如易服勞役，均以新台幣玖佰元折算壹日。緩刑
參年。
其他上訴駁回。
      事      實
一、乙○○○係「大同旅社」之負責人，陳美惠係「東洋賓館」之負責人，均明知未
    取得授權，竟利用南天有線電視股份有限公司（下稱南天公司），連接各該旅社
    供家庭使用之線路，於民國（下同）八十七年七月二十四日，分別透過好來塢電
    影台，在該旅社房間內公開播送丁○○○股份有限公司（下稱路克公司）所取得
    專屬公開播送授權之「烈火狂情」影片，並為路克公司派員於上開時間，至各該
    旅館房間錄影上開節目後得知上情。
二、案經路克公司訴請台灣台南地方法院檢察署檢察官偵查結果，聲請簡易處刑，嗣
    經臺灣臺南地方法院簡易庭以被告丙○○、乙○○○並未自白犯行等理由，認不
    宜逕予簡易判決處刑，簽請移由臺灣臺南地方法院刑事庭依通常程序審理。
      理      由
一、訊據上訴人即被告乙○○○、丙○○雖均承認有於其所經營之旅館房間內播放告
    訴人享有公開播送著作財產權之「烈火狂情」視聽著作之事實，但均矢口否認有
    違反著作權法之犯行，均辯稱：伊等雖有在所經營之旅社房間內連接第四台節目
    供住宿客人觀賞之事實，但告訴人路克公司並非享有「烈火狂情」視聽著作公開
    播送權之人，並無告訴權，且伊等係向第四台付費收視，並無違反著作權法之犯
    行云云。
二、惟查：（一）「烈火狂情」視聽著作確係由艷星企業有限公司取得在台灣之公開
    播送之權利，再授權予路克公司專屬旅館、三溫暖、飯店等公開場所公開播送之
    權利，有上揭著作財產權讓書及原文買賣合約書影本各一份在卷可稽，是本件告
    訴人路克公司自係上開著作財產權遭侵害之被害人，其告訴於法有據，合先敘明
    。（二）次查右揭事實，業據告訴人路克公司職員甲○○到庭指訴綦詳，佐之南
    天公司副總經理陳耀於偵查中證稱：伊公司的收視線路僅裝設到旅社，供該旅社
    員工收視，並未將線路拉到旅社各房間等語（詳卷附台灣台南地方法院檢察署八
    十八年二月二日訊問筆錄），足見被告二人係將其所接收之有線電視台公開播送
    之前開視聽著作訊號，透過其等經營之旅館所設接收器材，再以有線方式轉接至
    各旅館房間內公開上映，提供不特定之顧客觀賞。參以被告丙○○自承伊所經營
    的「東洋賓館」內有三十八個房間，伊每月向南天公司所繳費用僅新台幣（下同
    ）六百元等語；而被告乙○○○亦自承，伊所經營之「大同旅社」內有三十幾個
    房間，每月付南天公司六百元收視費用等語（詳原審卷第二十一頁審判筆錄），
    有收視合約書影本二份足憑，且雙方契約明定：一、甲方（南天）向乙方（被告
    ）收取的視訊維修費每月六百元，係依照一般住戶的收費標準。二、甲方所輸送
    的訊號，僅供乙方家用電視機收訊。三、若乙方再將訊號做公共播映，因而產生
    的著作權問題，概與甲方無關。可見被告等每月繳予南天公司的收視費用僅六百
    元，此與一般家庭收視戶之付費情形並無差異，但其竟私設接收器材，再將南天
    公司播放之上開『烈火狂情』視聽著作，以有線方式轉接至各旅館房間內的電視
    機上，已非單純之『接收訊息』，而屬『公開播送』範疇無訛。此外，並有行政
    院新聞局錄影節目審查合格證明書影本一份、蒐證記錄表二份、錄影帶二捲等在
    卷足憑。綜上所述，被告等所辯，顯均係畏罪卸責之詞，皆不足採信，本件事證
    明確，其等犯行堪以認定。
三、核被告二人所為，均係犯著作權法第九十二條之罪。原審就被告乙○○○部分，
    適用著作權法第九十二條、刑法第十一條前段、第四十一條、第四十二條第二項
    、第七十四條第一款，罰金罰鍰提高標準條例第二條，並審酌被告犯罪之動機、
    目的、手段、所生危害及犯罪後態度等一切情狀，予以量處有期徒刑肆月，併科
    罰金新台幣伍萬元，並諭知有期徒刑易科罰金，罰金易服勞役之折算標準，又以
    被告乙○○○尚無犯罪前科，其經此罪刑宣告之教訓後，當知所警惕而無再犯之
    虞，因認前開所宣告之刑，以暫不執行為適當，爰併宣告緩刑參年，以勵自新。
    認事用法，核無違誤，被告乙○○○上訴意旨，仍執陳詞否認犯罪指摘原判決不
    當，非有理由，應予駁回。至於被告丙○○部分，原審予以論罪科刑，亦無不妥
    ，惟原判決主文，漏未載明丙○○究係犯何罪，遽予以論科，顯有未合。被告丙
    ○○上訴否認犯罪，雖無足取，惟原判決關於丙○○部分既有可議，自無可維持
    ，應予撤銷改判，爰審酌被告犯罪之動機、目的、手段、所生危害及犯罪後態度
    等一切情狀，予以量處有期徒刑肆月，併科罰金新台幣伍萬元，並諭知有期徒刑
    易科罰金，罰金易服勞役之折算標準，又被告丙○○雖曾因誣告罪，經原審法院
    判處罰金一千元，但未曾受有期徒刑以上刑之宣告，此有本院被告全國前案紀錄
    表一件附卷可憑，其經此罪刑宣告之教訓後，當知所警惕而無再犯之虞，本院認
    所宣告之刑，以暫不執行為適當，爰併宣告緩刑參年，以勵自新。
據上論結，應依刑事訴訟法第三百六十八條，第三百六十九條第一項前段、第三百六
十四條、第二百九十九條第一項前段、著作權法第九十二條、刑法第十一條前段、第
四十一條、第四十二條第二項、第七十四條第一款，罰金罰鍰提高標準條例第二條，
判決如主文。
本案經檢察官張佩珍到庭執行職務。
中    華    民    國      八十九      年      一      月      十九      日
                                  臺灣高等法院臺南分院刑事第四庭
                                      審判長法官  陳    義    仲
                                            法官  蔡    崇    義
                                            法官  徐    財    福
右正本證明與原本無異。
不得上訴。
                                      法院書記官  王    全    龍
中    華    民    國      八十九      年      一      月     二十       日
附錄本案論罪科刑法條全文：
著作權法第九十二條：擅自以公開口述、公開播送、公開上映、公開演出、公開展示
                    、改作、出租或其他方法侵害他人著作財產權者，處三年以下
                    有期徒刑，得併科新臺幣十五萬元以下罰金。


司法院資訊處製作；財團法人民間司法改革基金會備份。
